【裁判字號】    89,毒抗,400
【裁判日期】    890502
【裁判案由】    毒品危害防制條例
【裁判全文】
臺灣高等法院刑事裁定                        八十九年度毒抗字第四號
    抗  告  人
    即  被  告  甲○○
右抗告人即被告因毒品危害防制條例案件，不服台灣新竹地方法院中華民國八十九年
四月六日裁定（八十九年度毒聲字第九四六號），提起抗告，本院裁定如左：
    主  文
抗告駁回。
    理  由
一、本件抗告意旨略以：抗告人於民國（下同）八十八年十月五日二十一時三十分（
    原審裁定誤載為二十三時四十分，應予更正），在新竹縣竹東鎮○○○○○道路
    起點處經警查獲，但被告未曾吸用安非他命，另其於被查獲前曾有服用中西藥，
    所以尿液中呈現不正常之反應云云。
二、聲請意旨略以：被告甲○○於八十八年十月五日二十一時三十分許，在新竹縣竹
    東鎮○○○○○道路起點處為警查獲，所經採取之尿液經送檢驗，呈安非他命陽
    性反應，有姓名代號對照表暨內政部警政署刑事警察局八十八年十一月三十日刑
    鑑字第一二四二三六號鑑驗通知書各一紙附卷可憑。
三、經查：本件被告雖矢口否認有前開施用第二級毒品之犯行，辯稱：其於經警查獲
    前有服用中西藥，所以尿液中呈現不正常之反應云云。然查，被告於前揭時地為
    警查獲時所採集之尿液經內政部警政署刑事警察局鑑驗結果，呈安非他命陽性反
    應，有姓名代號對照表暨內政部警政署刑事警察局八十八年十一月三十日刑鑑字
    第一二四二三六號鑑驗通知書各一紙附卷可憑。而按「尿液毒品檢驗：若能使用
    先進之氣相層析質譜儀分析法確認，則可完全排除偽陽性之干擾，為目前最具公
    信力的檢驗方法」為法務部調查局第六處八十七年九月二十九日（八七）發技（
    一）字第八七０七四五七四號函所揭示，足見前揭尿液檢驗報告無偽陽性，鑑驗
    結果堪以採信；次按「甲基安非他命經口服投與後約百分之七十於二十四小時內
    自尿液中排出，約百分之九十於九十六小時內自尿液中排出，甲基安非他命之檢
    出與其投與方式、投與量、個人體質、採尿時間及檢測儀器之精密度等諸多關係
    有關，因此僅憑尿液中呈安非他命陽性反應，並無法確實推算吸食時間距採集時
    間之長短，惟依上述資料推斷，最長不可能超過四日」，亦有行政院衛生署藥物
    食品檢驗局八十一年二月八日（八一）藥檢壹字第００一一五六號函一紙在卷可
    稽。是被告施用毒品之犯行明確，所辯不足採信。由此足以認定被告施用安非他
    命之時間雖與聲請人之聲請雖有略異，然被告於八十八年十月五日二十一時三十
    分（原裁定誤載為二十三時四十分，應予更正）許起回溯九十六小時前之某時確
    有施用安非他命之犯行，業如前述，是聲請人之聲請，尚無不合。爰依毒品危害
    防制條例第二十條第一項、觀察勒戒處分執行條例第三條第一項，裁定將被告送
    勒戒處所觀察、勒戒。於法自無不合。抗告意旨，具狀任意指摘原裁定不當，請
    求予以撤銷，為無理由，應予駁回。
四、據上論斷，應依刑事訴訟法第四百十二條裁定如主文。
中     華     民     國    八十九   年       五       月        二      日
                            臺灣高等法院刑事第九庭
                                審判長法  官  李  文  成
                                      法  官  官  有  明
                                      法  官  周  盈  文
右正本證明與原本無異。
不得再抗告。
                                      書記官  余  姿  慧
中     華     民     國    八十九   年       五       月        三      日


司法院資訊處製作；財團法人民間司法改革基金會備份。
